【裁判字號】    99,易,707
【裁判日期】    991103
【裁判案由】    竊盜
【裁判全文】
臺灣苗栗地方法院刑事判決               99年度易字第707號
公  訴  人  臺灣苗栗地方法院檢察署檢察官
被      告  甲○○
上列被告因竊盜案件，經檢察官提起公訴（99年度偵字第2744號
），本院以簡式審判程序審理，判決如下：
    主  文
甲○○犯竊盜罪，累犯，處有期徒刑柒月。扣案之鑰匙壹支沒收
。
    事  實
一、甲○○曾犯多次竊盜、贓物等案件，最後一次竊盜案件經法
    院判決處有期徒刑4 月確定，於民國99年3 月30日縮刑期滿
    執行完畢，詎猶不知悔改，竟基於意圖為自己不法所有之犯
    意，於99年4 月7 日晚間10時許，在新竹縣竹東鎮○○路○
    段橋下，以自備的鑰匙1 支，竊取乙○○所有、交由其妻丙
    ○○使用之車號JY-4530 號自小客車，得手後據為己有，並
    供己代步使用。丙○○於99年4 月8 日上午6 時許，欲使用
    上開自小客車時，發覺遭竊隨即報警，嗣於99年4 月8 日中
    午12時28分許，甲○○駕駛上開自小客車搭載不知情之友人
    劉穎勳，行經臺中縣豐原市○○路508 號前時，為於該處執
    行巡邏勤務之員警當場查獲，並扣得作案用的鑰匙1 支。
二、案經臺中縣警察局豐原分局移請臺灣臺中地方法院檢察署呈
    請臺灣高等法院檢察署檢察長令轉臺灣苗栗地方法院檢察署
    檢察官偵查起訴。
    理  由
一、本件被告甲○○對於下列供述證據、非供述證據的證據能力
    均不爭執，且無違法取得或顯不可信之情形，本院自得將之
    採為認定本件犯罪事實存否之證據，附此敘明。
二、本件被告甲○○於審理時對於上述竊盜犯行，坦承不諱，核
    與證人即被害人丙○○證述的情節相符。此外，復有遠傳電
    信公司回覆之0000000000號行動電話門號申請人資料、99年
    4 月7 日全日雙向通聯紀錄1 份、臺灣苗栗地方法院檢察署
    公務電話紀錄3 份、交通部臺灣鐵路管理局票價查詢資料1
    份、車號JY-4530 號自用小客車行車執照1 份、臺中縣警察
    局豐原分局搜索扣押筆錄、扣押物品目錄表1 份及贓物認領
    保管單各1 份、臺中縣警察局車輛尋獲電腦輸入單1 份、照
    片4 張在卷可稽，又有被告作案用的鑰匙1 支扣案可佐，足
    見其自白與犯罪事實相符，其竊盜犯行洵堪認定。
三、核被告所為，係犯刑法第320 條第1 項之竊盜罪。又被告前
    因竊盜案件，經法院判處有期徒刑4 月確定在案，於99年3
    月30日執行完畢，此有臺灣高等法院被告前案紀錄表1 份在
    卷可佐，是其於上述有期徒刑執行完畢後，5 年內故意再犯
    本件上述有期徒刑以上的罪，為累犯，應依刑法第47條第1
    項規定，加重其刑。爰審酌被告有數次竊盜前科紀錄，此有
    臺灣高等法院被告前案紀錄表1 份在卷可考，但其仍不知警
    惕，為貪圖私利，再為前述竊盜行為，實不可取。再衡酌被
    告犯罪的動機、目的、手段、所生損害、竊取的自用小客車
    價值非低，及斟酌其於警詢、偵查時否認犯行，迄於本院99
    年10月16日訊問時始坦承認犯行，其刑度應與偵查之初即承
    認犯行節省有限司法資源者做一區隔，並考量檢察官的具體
    求刑，量處如主文所示之刑。扣案之鑰匙1 支，係被告所有
    供其竊取上述自用小客車之用，應依刑法第38條第1 項第2
    款之規定沒收。
據上論斷，依刑事訟訴法第284 條之1 、第273 條之1 第1 項、
第299 條第1 項前段，刑法第320 條第1 項、第47條第1 項、第
38條第1項第2款，刑法施行法第1 條之1 ，判決如主文。
本案經檢察官林文中到庭執行職務。
中    華    民    國    99    年    11    月    3     日
                  刑事第一庭  法  官  呂曾達
以上正本證明與原本無異。
如不服本判決，應於收受送達後10日內向本院提出上訴書狀（應
敘述具體理由並附繕本）。上訴書狀如未敘述理由，應於上訴期
間屆滿後20日內補提理由書於本院。
                              書記官  劉容辰
中    華    民    國    99    年    11    月    3     日
附錄本案論罪科刑法條：
刑法第320 條第1項。
（普通竊盜罪）
意圖為自己或第三人不法之所有，而竊取他人之動產者，為竊盜
罪，處5  年以下有期徒刑、拘役或 5 百元以下罰金。

司法院資訊處製作；財團法人民間司法改革基金會備份。
